【裁判字號】    89,交上易,51
【裁判日期】    890413
【裁判案由】    過失傷害
【裁判全文】
臺灣高等法院高雄分院刑事判決          八十九年度交上易字第五一號
    上訴人
    即被告  甲○○
右上訴人因過失傷害案件，不服臺灣高雄地方法院八十八年度交易字第七五四號中華
民國八十九年一月廿日第一審判決（起訴案號：臺灣高雄地方法院檢察署八十八年度
偵字第一０四四一號），提起上訴，本院判決如左：
      主      文
上訴駁回。
      事      實
一、甲○○於民國八十七年十二月二十日十三時五十分許，駕駛車牌號碼ＷＯ─七一
    六二號自用小客車，沿高雄縣美濃鎮吉東里往東之屏東縣高樹鄉行駛，途經美濃
    鎮○○里路無交通號誌之產業道路交岔路口時，應注意減速慢行，作隨時停車之
    準備及其為左方車，應丙該路口之右方車先行，及警戒車前狀況，並隨時採取必
    要之安全措施，以避危險之發生，且依當時天候晴、日間有自然光線、路面乾燥
    、無缺陷、無障礙物、視距良好等情形，又無不能注意之情形，竟疏未注意車前
    狀況，及減速慢行，復未丙右方車先行通過，便貿然以時速四十公里之速度前駛
    ，適有鍾榕梅駕駛車牌號碼ＸＱ－七四六三號自小客車，後載乙○○、丁○○○
    沿由南往北駛上開交岔路口，其車右後車門處遭甲○○所駕駛之上開小貨車撞及
    ，乙○○、丁○○○因而受創，乙○○受有至胸部挫傷合併左三、四、五、六、
    七肋骨骨折、骨盆骨折、頭部外傷合併臉部撕裂傷等傷害，丁○○○受有頭部外
    傷合併右額撕裂傷等傷害。
二、案經高雄縣警察局旗山分局移送臺灣高雄地方法院檢察署檢察官偵查起訴。
    理    由
一、訊據被告甲○○供認有於前揭時地駕車肇事，並撞傷告訴人乙○○、丁○○○之
    事實不諱，核與告訴人於警訊時及偵審中之指訴及證人鍾榕梅證詞情節相符，復
    有乙○○、丁○○○分別受有前開傷害之診斷證明書二張在卷可資佐証。
二、按駕駛人駕車應注意車前狀況，並隨時採取必要之安全措施；又汽車行駛至無號
    號誌之交岔路口時，應減速慢行，作隨時停車之準備；且左方車應丙右方車先行
    ，道路交通安全規則第九十四條第三項、第九十三條第一項第四款、第一百零二
    條第一項第二款分別定有明文。被告於右揭時地駕車本應注意上揭規定，而依卷
    附道路交通事故調查報告表及現場照片之記載觀之，案發現場為產業道路，路面
    狹小，肇事之時為晴天、有自然光線、視距良好且無路面障礙，並無不能注意之
    情事，被告竟疏未注意而以時速四十公里之速度行駛，致肇本件車禍發生，使告
    訴人等受有傷害，其過失甚為顯然。至於被告在本院中所稱鍾榕梅於原審及本院
    駕車速度過快乙節，為證人鍾榕梅所否認，證人鍾榕梅到庭證稱：當時是以二檔
    行駛等語（參見原審八十八年十二月三十日審理筆錄及本院八十九年三月廿二日
    訊問筆錄），參以本件鍾榕梅駕駛之車經被告車撞及後，跌落在其行駛方向右前
    方距離七、八公尺遠之園內，顯見其當時車速應不會太快，應係被告未減速行
    駛所致。況肇事現場視距良好，苟被告能注意上開行駛時之注意義務，當仍得及
    時發現鍾榕梅駕駛之車而可以避免本件車禍之發生，被告所辯尚不足憑採，其有
    過失，已經明顯，而告訴人等因本件車禍受傷，與被告之過失行為間並有相當因
    果關係。
    事證明確，其過失傷害之犯行已堪認定。
三、本件被告駕車肇事，致告訴人受傷，核其所為，係犯刑法第二百八十四條第一項
    前段之普通過失傷害罪。被告一個過失行同時致二人受傷，係一行為觸犯數個罪
    名，屬想像競合犯，應從一重處斷。
四、原審因而適用刑法第二百八十四條第一項前段、第五十五條、第四十一條，罰金
    罰鍰提高標準條例第一條前段、第二條之規定，並審酌被告過失之程序，告訴人
    等所受傷勢非輕，且被告迄今仍未與告訴人等達成民事和解等一切情狀，量處有
    期徒刑五月，並諭知如易科罰金，以三百元折算一日。經核原判決認事用法及量
    刑，均無不當。被告上訴意旨，或否認犯罪，或指摘原判決量刑過重為不當，為
    無理由，應予駁回。
據上論結，應依刑事訴訟法第三百六十八條，判決如主文。
本案經檢察官羅正平到庭執行職務。
中    華    民    國        八十九      年      四      月     十三     日
                              臺灣高等法院高雄分院刑事第三庭
                                  審判長法官  莊秋桃
                                        法官  陳中和
                                        法官  謝宏宗
右正本證明與原本無異。
不得上訴。
                                      書記官  陳靖華
中    華    民    國        八十九      年      四      月     十四     日
附錄：本判決論罪科刑法條：
刑法第二百八十四條第一項前段
因過失傷害人者，處六月以下有期徒刑、拘役或五百元以下罰金。
                                                                      Ｈ


司法院資訊處製作；財團法人民間司法改革基金會備份。
